【裁判字號】    97,交聲,187
【裁判日期】    970327
【裁判案由】    違反道路交通管理處罰條例聲明異議
【裁判全文】
臺灣士林地方法院交通事件裁定         97年度交聲字第187號
原處分機關  臺北市交通事件裁決所
異  議  人
即受處分人  甲○
上列異議人即受處分人因違反道路交通管理處罰條例案件，對於
臺北市交通事件裁決所民國97年1 月15日所為之處分（原處分案
號：北市裁二字第裁22-A00000000號）聲明異議，本院裁定如下
：
    主  文
異議駁回。
    理  由
一、按雙白實線設於路中，用以分隔同向車道，並禁止變換車道
    ，道路交通標誌標線號誌設置規則第149 條定有明文。次按
    汽車駕駛人，爭道行駛有任意駛出邊線者，處新臺幣（下同
    ）6 百元以上1 千8 百元以下罰鍰，並記違規點數1 點，道
    路交通管理處罰條例第45條第12款、第63條第1 項第1 款分
    別定有明文。
二、原處分意旨略以：異議人即受處分人甲○駕駛車號7818-EB
    號自用小客車於民國96年9 月22日下午4 時06分許，在臺北
    市○○○路，經警逕行舉發「跨越雙白線行駛」之違規，依
    違反道路交通管理處罰條例第45條第12款及第63條第1 項第
    1 款之規定，處罰鍰6 百元，並記違規點數1 點等語。
三、異議意旨略以：案發當時異議人駕車行經承德路左轉彎至民
    權西路，左邊是捷運籬笆，中間是公車行駛道，右邊只有一
    個慢車道，因是轉彎，多會壓線行駛，難以馬上切入慢車道
    ，非故意跨越雙白線，且員警拍照時異議人已正準備駛離公
    車專用道，據此聲明異議云云。
四、經查：異議人駕駛車號7818-EB 號自用小客車，於前開時間
    行經承德路與民權西路口左轉彎時，因小客車跨越雙白線行
    駛，而遭臺北市政府警察局中山分局員警拍照後逕行舉發之
    事實，為異議人所不否認，並有臺北市政府警察局舉發違反
    道路交通管理事件通知單1 紙及採證照片1 幀在卷可參，異
    議人雖仍以前開情詞置辯，然按汽車行駛至交岔路口，其左
    轉彎時，應行至交岔路口中心處左轉，並不得占用來車車道
    搶先左轉，道路交通安全規則第102 條第1 項第5 款定有明
    文。參諸該採證照片所示，該道路之最內側為公車專用道，
    異議人如欲自承德路左轉至民權西路，理應行駛承德路最內
    側車道，至承德路與民權西路交岔路口中心處左轉，直接駛
    入外（右）側慢車道即可，殊無跨越雙白線，佔用公車專用
    道行駛之必要，且觀諸上開採證照片，異議人違規之地點非
    民權西路與承德路之交岔路口而係民權西路直行車道上，斯
    時外側慢車道上並無其他車車輛佔用，異議人之小客車左側
    車身卻已駛出分隔兩車道之雙白實線上，並佔用公車專用道
    行駛，顯見異議人確實有任意駛出邊線之違規無誤。異議人
    辯稱小客車左轉彎時多會壓線行駛云云，實屬無據。
五、綜上所述，異議人既有上開違規行為，原處分機關依違反道
    路交通管理處罰條例第45條第12款及第63條第1 項第1 款之
    規定，處罰鍰6 百元，並記違規點數1 點，即無違誤。異議
    人猶執前詞，指摘原處分不當，為無理由，應予駁回。
據上論斷，應依道路交通案件處理辦法第19條，裁定如主文。
中    華    民    國    97    年    3     月    27    日
                  交通法庭法  官  汪梅芬
以上正本證明與原本無異。
如不服本裁定應於送達後5 日內向本院提出抗告狀。
                          書記官  張馨尹
中    華    民    國    97    年    3     月    27    日


司法院資訊處製作；財團法人民間司法改革基金會備份。
